【裁判字號】    98,裁,2556
【裁判日期】    981022
【裁判案由】    進口貨物核定稅則號別
【裁判全文】
最  高  行  政  法  院  裁  定
                                      98年度裁字第2556號
上  訴  人  勁昇光電股份有限公司
代  表  人  甲○○
                              送達代收人  乙○○
                              省桃園縣桃園市○○路786號
                              2樓
被 上訴 人  財政部臺北關稅局
代  表  人  丙○
上列當事人間進口貨物核定稅則號別事件，上訴人對於中華民國
98年6月30日臺北高等行政法院98年度簡字第295號判決，提起上
訴，本院裁定如下：
    主  文
上訴駁回。
上訴審訴訟費用由上訴人負擔。
    理  由
一、對於適用簡易程序之裁判提起上訴，須經本院許可，且該許
    可以訴訟事件所涉及之法律見解具有原則性者為限，行政訴
    訟法第235條定有明文。所謂法律見解具有原則性，係指該
    事件所涉及之法律問題意義重大，而有加以闡釋之必要情形
    而言，非以其對於該訴訟當事人之勝敗有無決定性影響為斷
    ；例如對行政命令是否牴觸法律所為之判斷，或就同類事件
    高等行政法院所表示之見解相互牴觸，有由本院統一法律上
    意見或確認其意見之必要情形屬之。
二、查上訴人於民國97年7月29日委由大吉航空貨運股份有限公
    司向被上訴人報運進口韓國產製PHOTO DEVICES貨物1批（報
    單第CG/97/144/01419號），原申報稅則號別為第8541.40.
    19號「其他光電二極體及光電晶體」，稅率FREE；惟經被上
    訴人查驗結果，實際到貨為PHOTO DEVICES RECEIVER FOR
    INFRARED REMOTE CONTROL SYSTEMS，另參據原廠型錄－詳
    細載明來貨貨名為IR RECEIVER MODULES，乃改歸列稅則號
    別為第8548.90.00號「其他本章未列名之機器或器具之電氣
    零件」項下，按稅率2.5%課徵。上訴人不服，申請復查，未
    獲變更，提起訴願，亦遭決定駁回，遂提起本件行政訴訟。
    經原審法院適用簡易程序駁回其訴，上訴人仍不服提起上訴
    ，主張略以：系爭來貨由製造商提供之生產技術工程流程圖
    及說明、結構、組裝分解圖觀之，係以IC CHIP（晶粗）及
    PHOTODIODECHIP（晶粒）黏晶固定於Lead Frame（引線架）
    上，再經銲線、封膠等程序組成之半導體製程封裝之不可拆
    解使用之單體元件，亦即係由PBOTODIODE CHIP（晶粒）及
    PREAMPLIFIER IC CHIP（晶粒）相互連接所組成，並非於支
    持體上安裝一個或多個組件形成之組合體，亦非加裝一個或
    多個其他裝置抑或結合分離元件或結合非屬多晶粒型積體電
    路之電子微電路之組合體。然被上訴人及訴願機關卻將
    PREAMPLIFIER IC CHIP（晶粒）誤認為PREAMPLIFIER IC，
    而認依H.S註解不視為分離（DISCRETE）之組件，故認定具
    與PHOTODIODE所組成IRRECEIVER MODULE，並不符合2002年
    版稅則第85章章註5定義：「包括個別（DISCRETE）、主動
    或兼具主動或被動元件之微組件、係指經併接及連接之模組
    、模造式模組或其他類似模組」之電子微組件云云，顯有誤
    認。且本件之爭點在於系爭來貨是否屬於半導體製程組裝之
    「其他光電二極體及光電晶體」微組件，為此於原審請求送
    請第三公正單位鑑定，以認定事實進而為適用稅則號別之認
    定，原判決竟以被上訴人及訴願機關所為原處分、訴願決定
    之內容為判決之理由，進而認定無庸送請鑑定，原判決有違
    行政訴訟法第133條及第l76條之規定云云。本院經核上訴意
    旨，乃上訴人以其對法律上見解之歧異，就原審取捨證據、
    認定事實、適用法律之職權行使，指摘其為不當，且無涉法
    律見解具有原則上之重要情事，有由本院統一法律上意見或
    確認其意見之必要情形。上訴人提起上訴，不合首揭規定，
    不應許可，其上訴難謂合法，應予駁回。
三、據上論結，本件上訴為不合法。依行政訴訟法第249條第1項
    前段、第104條、民事訴訟法第95條、第78條，裁定如主文
    。
中    華    民    國    98    年    10    月    22    日
                    最高行政法院第六庭
                        審判長法官  吳  明  鴻
                              法官  胡  方  新
                              法官  林  茂  權
                              法官  侯  東  昇
                              法官  黃  秋  鴻
以  上  正  本  證  明  與  原  本  無  異
中    華    民    國    98    年    10    月    23    日
                              書記官  王  福  瀛


司法院資訊處製作；財團法人民間司法改革基金會備份。
